臺灣桃園地方法院民事簡易判決　     110年度壢簡字第703號
原      告  錢孟娜  
被      告  黃永海  

上列當事人間請求確認本票債權不存在事件，本院於民國111年1
月19日言詞辯論終結，判決如下：
    主    文
確認被告持有如附表所示本票，對原告之本票債權請求權不存在
。
訴訟費用新臺幣壹仟元由被告負擔。
    事實及理由
一、原告主張：被告持有原告所簽發，如附表所示之本票3紙（
    下稱系爭本票），經被告持向鈞院聲請110年度司票字第936
    號裁定（下稱系爭裁定）准予強制執行在案。伊不認識被告
    ，沒有開票給被告，而系爭本票記載發票日分別為民國106
    年5月9日、同年8月21日及同年9月25日，時間都過那麼久被
    告才聲請系爭裁定，不懂為何被告可以這樣等語。並聲明：
    如主文所示。
二、被告則以：先前有去找過原告，但因為沒有找到，才於110
    年間向鈞院聲請系爭裁定，於系爭本票發票日後至向鈞院聲
    請系爭裁定這段期間，並沒有對原告起訴、聲請核發支付命
    令或調解等情況。
三、得心證之理由：
㈠ 按確認之訴非原告有即受確認判決之法律上利益者，不得提 
　 起，民事訴訟法第247條第1項前段定有明文。所謂即受確認 
　 判決之法律上利益，係指法律關係之存否不明確，原告主觀
　 上認其在法律上之地位有不安之狀態存在，且此種不安之狀
　 態，能以確認判決將之除去者而言（最高法院52年台上字第1
　 240號判例意旨參照）。查，被告於110年3月25日持系爭本票
   向本院聲請本票裁定，並經本院於110年4月6日以系爭裁定核
   准強制執行等情，業經調閱本院110年度司票字第936號本票
   裁定案卷核閱屬實，是系爭本票既由被告持有並據以行使票
   據權利，而原告就系爭本票之本票債權請求權既有爭執，其
   法律上地位不安之狀態，自能以確認判決將之除去，依上說
   明，自有即受確認判決之法律上利益，得提起本件確認之訴
   。
㈡ 又票據上之權利，對本票發票人，自到期日起算；見票即付之
   本票，自發票日起算，3年間不行使，因時效而消滅，票據法
   第22條第1項定有明文。又時效完成後，債務人得拒絕給付，
   民法第144條第1項亦規定甚明。次按消滅時效完成後，如債
   權人依原執行名義或債權憑證聲請法院再行強制執行時，亦
   不生中斷時效或中斷事由終止重行起算時效之問題（最高法
   院89年度台上字第1623號判決可資參照）。經查，系爭本票
   未記載到期日，為見票即付之本票，而自發票日106年5月9日
   、106年8月21日及106年9月25日起算3 年，系爭本票債權請
   求權分別於109年5月9日、109年8月21日及109年9月25日時效
   已經完成，被告雖於時效完成後之110年3月25日持系爭本票
   向本院聲請本票裁定，並經本院於110年4月6日以系爭裁定准
   予強制執行在案，已如前述，惟依前揭說明，時效完成之系
   爭本票債權請求權，仍不生中斷時效或重行起算時效之問題
   ，且被告亦自陳期間並無中斷時效之事由，堪認系爭本票債
   權之請求權，已罹於時效而消滅。從而，原告據此行使時效
   抗辯權拒絕給付，並訴請確認被告所持有之系爭本票，對原
   告之本票債權請求權不存在，洵屬有據。
㈢ 綜上，被告持有系爭本票之票據請求權已逾3年消滅時效期間
   ，並因原告行使時效抗辯權而歸於消滅，則原告請求確認系
   爭本票票據給付請求權不存在，為有理由，應予准許。
四、訴訟費用負擔之依據：民事訴訟法第78條。並依職權確定訴
    訟費用額為新臺幣1,000元（即第一審裁判費）。
中    華    民    國  111     年    1     月    27    日
                  中壢簡易庭  法  官   劉哲嘉
以上為正本係照原本作成。
如不服本判決，應於送達後二十日內，向本院提出上訴狀並表明
上訴理由，如於本判決宣示後送達前提起上訴者，應於判決送達
後二十日內補提上訴理由書（須附繕本）。
如委任律師提起上訴者，應一併繳納上訴審裁判費。
中    華    民    國  111     年    1     月    27    日
                              書記官   鄭履任
 附表：

本票號碼 發   票   日  票面金額（新臺幣） 到   期   日   發 票 人 NO393644 106年5月9日  20,000元   未記載    錢孟娜 NO196981 106年8月21日  20,000元   未記載    錢孟娜 NO196996 106年9月25日  30,000元   未記載    錢孟娜